臺灣新北地方法院民事裁定
111年度家聲抗字第75號
抗  告  人  陳芳妙  

            陳芳秀  

相  對  人  陳憲慶  

上列當事人聲明拋棄繼承事件，對於本院民國111年10月14日111
年度司繼字第3733號裁定提起抗告，本院裁定如下：
    主  文
抗告駁回。
程序費用由抗告人負擔。
    理  由
一、抗告意旨略以：被繼承人陳憲慶（男、民國00年0月00日生
    、身分證統一編號：Z000000000號）於民國111年5月28日死
    亡，其子女即一親等之直系血親卑親屬陳雁萍、陳淯琳於11
    1年8月25日自願拋棄繼承，抗告人為被繼承人之姊妹，聲請
    拋棄繼承，爰依民法第1174條規定，聲請核備等語，並提出
    繼承系統表、戶籍謄本及印鑑證明等件為證。
二、遺產繼承人，除配偶外，依下列順序定之：㈠直系血親卑親
    屬；㈡父母；㈢兄弟姊妹；㈣祖父母，復為民法第1138條所明
    定。又民法第1138條所定第一順序之繼承人中有拋棄繼承權
    者，其應繼分歸屬於其他同為繼承之人；第二順序至第四順
    序之繼承人中，有拋棄繼承權者，其應繼分歸屬於其他同一
    順序之繼承人；與配偶同為繼承之同一順序繼承人均拋棄繼
    承權，而無後順序之繼承人時，其應繼分歸屬於配偶；配偶
    拋棄繼承權者，其應繼分歸屬於與其同為繼承之人；第一順
    序之繼承人，其親等近者均拋棄繼承權時，由次親等之直系
    血親卑親屬繼承；先順序繼承人均拋棄其繼承權時，由次順
    序繼承人繼承，亦為同法第1176條所明定。　　
三、經查：本件抗告人雖為被繼承人陳憲慶之姊妹，而為第三順
    位之繼承人，而被繼承人係於111年5月28日死亡，第二順位
    繼承人即被繼承人之母陳林麗梅業於85年8月26日死亡，而
    無繼承權，然斯時尚有第二順位繼承人即被繼承人之父陳瑞
    和生存，而繼承人陳瑞和並未拋棄繼承，此有索引卡查詢單
    1紙為證，而繼承人陳瑞和因未拋棄繼承而於111年5月28日
    即已繼承陳憲慶之遺產，嗣雖於111年10月2日死亡，有戶役
    政資訊網站查詢親等關聯表、戶役政資訊網站查詢單1紙附
    於原審卷第25、29頁可證，並不因此而影響其己自陳憲慶繼
    承取得之權利義務之效力，原裁定以被繼承人尚有第二順位
    之繼承人即被繼承人之父陳瑞和於裁定時尚生存且未拋棄繼
    承為由，駁回聲請人拋棄繼承之聲請，並無不合，抗告意旨
    以陳瑞和嗣後死亡為由，主張原審駁回其聲請為不當，自有
    未合，應予駁回。
四、爰裁定如主文。
中　　華　　民　　國　　111 　年　　11　　月　11    日
                   家事第一庭  審判長法  官  黃繼瑜
　　　　　　　　　                   法  官  顏妃琇
　　　　　　　　　                   法  官  康存真
以上正本係照原本作成。
如對本裁定抗告，須於裁定送達後10日內向本院提出抗告狀，並
應繳納抗告費新臺幣1,000 元。   
中　　華　　民　　國　　111 　年　　11　　月　　11　　日
                                     書記官  林俐婷